臺灣苗栗地方法院民事裁定　　　　　　100年度家聲字第103號
聲　請　人　胡永峰
相　對　人　謝春彥
上列當事人間聲請認可大陸地區民事確定裁判書事件，本院裁定
如下：
    主    文
如附件所示之大陸地區廣東省東莞市中級人民法院2009年12月14
日（2009）東中法民一終字第5410號民事判決書（即一、駁回上
訴、維持原判。【原審判決：一、准予謝春彥與胡永峰離婚。二
、謝春彥與胡永峰所生兒子胡智翔由謝春彥撫養。三、胡永峰自
判決發生法律效力之日起次月開始每月支付胡智翔的扶養費人民
幣1, 000元給謝春彥，直至胡智翔年滿18周歲止。四、謝春彥、
胡永峰確認的夫妻共同財產即位於江蘇省昆山市玉山鎮阿里山花
園31號樓301 號房（房地產權證號為：昆房權證玉山字第101055
933 號）歸謝春彥所有，但謝春彥應於判決發生法律效力之日起
7 日內支付給胡永峰人民幣180,000 元。六、駁回謝春彥其他訴
訟請求。案件訴訟費人民幣300 元，由胡永峰負擔】、二、本案
二審受理費300 元，由胡永峰負擔。）准予認可。
程序費用新台幣壹千元由聲請人負擔。
    理    由
一、本件聲請意旨略以：聲請人與相對人之離婚訴訟，業經大陸
    地區廣東省東莞市中級人民法院（2009）東中法民一終字第
    5410號民事判決准許兩造離婚確定在案，爰依臺灣地區與大
    陸地區人民關係條例第74條第1 項規定，聲請認可前開判決
    書等語。
二、按在大陸地區作成之民事確定裁判、民事仲裁判斷，不違背
    臺灣地區公共秩序或善良風俗者，得聲請法院裁定認可。臺
    灣地區與大陸地區人民關係條例第74條第1 項定有明文。又
    依上開條例第74條規定聲請法院裁定認可之民事確定裁判、
    民事仲裁判斷，應經行政院設立或指定之機構或委託之民間
    團體驗證。臺灣地區與大陸地區人民關係條例施行細則第54
    條之1亦有明文。
三、查聲請人主張之事實，業據其提出大陸地區廣東省東莞市中
    級人民法院（2009）東中法民一終字第5410號民事判決書暨
    生效證明、廣東省東莞市公證處（2011）東證字第3548號公
    證書為證，並經財團法人海峽交流基金會於民國100 年9 月
    5 日以（100 ）中核字第078841號證明書驗證前開公證書確
    為真正。核上開判決內容並無違背臺灣地區之公共秩序或善
    良風俗，參照首開法條規定，聲請人之聲請，尚無不合，應
    予准許。
四、依臺灣地區與大陸地區人民關係條例第74條第1 項，非訟事
    件法第21條第1 項前段，裁定如主文。
中    華    民    國    100   年     9    月    26    日
                  家事庭法  官  李麗萍
以上正本係照原本作成。
如對本裁定抗告須於裁定送達後10日內向本院提出抗告狀，並應
繳納抗告費新台幣1000元。
                        書記官  陳慧玲
中    華    民    國    100   年     9    月    26    日